臺灣臺中地方法院刑事判決
110年度交易緝字第22號
公  訴  人  臺灣臺中地方檢察署檢察官
被      告  嚴秀珠



上列被告因公共危險案件，經檢察官提起公訴（109 年度偵字第
12572號），被告於準備程序進行中就被訴事實為有罪之陳述，
經本院合議庭裁定由受命法官獨任進行簡式審判程序，判決如下
：
    主      文
嚴秀珠駕駛動力交通工具而吐氣所含酒精濃度達每公升零點二五
毫克以上，累犯，處有期徒刑伍月，併科罰金新臺幣貳萬元，有
期徒刑如易科罰金，罰金如易服勞役，均以新臺幣壹仟元折算壹
日。
    事實及理由
一、本件犯罪事實及證據，除犯罪事實欄第5行記載之「自小客
    車」更正為「自小客貨車」，及證據部分應補充「被告嚴秀
    珠於本院準備程序及審理時之自白」外，均引用如附件檢察
    官起訴書之記載。
二、論罪科刑：
  ㈠核被告所為，係犯刑法第185條之3第1項第1款之駕駛動力交
    通工具而吐氣所含酒精濃度達每公升零點二五毫克以上罪。
    被告前因公共危險案件，經本院以106年度交簡字第81號判
    決判處有期徒刑6月確定，於民國106年11月22日執行完畢，
    有臺灣高等法院被告前案紀錄表在卷可按。其於有期徒刑執
    行完畢後，5 年內故意再犯本案有期徒刑以上之罪，為累犯
    ，衡酌被告上開科刑紀錄，與本案之罪質相同，理應產生警
    惕作用，其再犯本案之罪，顯見前案之徒刑對被告並未生警
    惕作用，其對於刑罰之反應力顯然薄弱，且被告並無司法院
    釋字第775 號解釋意旨所指個案應量處最低法定刑，又無法
    適用刑法第59條減輕其刑，而應依此解釋意旨裁量不予加重
    最低本刑之情形，爰依刑法第47條第1 項規定，加重其刑。
  ㈡爰以行為人之責任為基礎，審酌被告不顧公共交通之安全，
    於飲酒後，仍駕駛自小客貨車上路，與被害人陳杏圓駕駛之
    自小客車發生碰撞，且經測得吐氣所含酒精濃度達每公升0.
    74毫克之犯罪手段、所生危害，暨本件被告犯後坦承犯行，
    兼衡其於本院審理中自陳之智識程度、經歷（本院交易緝卷
    第80頁），暨被告除上開構成累犯之前科外，尚有多次因酒
    後駕車致公共危險案件之素行等一切情狀，量處如主文所示
    之刑，並各諭知易科罰金及易服勞役之折算標準。
三、如不服本判決應於收受判決後20日內向本院提出上訴書狀，
    並應敘述具體理由；其未敘述上訴理由者，應於上訴期間屆
    滿後20日內向本院補提理由書（均須按他造當事人之人數附
    繕本）「切勿逕送上級法院」。
據上論斷，應依刑事訴訟法第273 條之1 第1 項、第299 條第1
項前段、第310 條之2 、第454 條第2 項，刑法第185 條之3 第
1 項第1 款、第47條第1 項、第41條第1項前段、第42條第3項前
段，刑法施行法第1 條之1 第1 項，判決如主文。
本案經檢察官卓俊忠提起公訴，檢察官葉芳如、郭逵到庭執行職
務。
中    華    民    國   110    年   12     月    24    日
                  刑事第六庭    法  官  蔡逸蓉
以上正本證明與原本無異。
如不服本判決應於收受送達後20日內向本院提出上訴書狀，並應
敘述具體理由；其未敘述上訴理由者，應於上訴期間屆滿後20日
內向本院補提理由書（均須按他造當事人之人數附繕本）「切勿
逕送上級法院」。
　　　　                        書記官　葉俊宏
中　　華　　民　　國　　110 　年　　12　　月　　24　　日
　　　　　　　　　　　　
附錄論罪科刑法條
刑法第185條之3第1項第1款
駕駛動力交通工具而有下列情形之一者，處二年以下有期徒刑，
得併科二十萬元以下罰金：
一、吐氣所含酒精濃度達每公升零點二五毫克或血液中酒精濃度
達百分之零點零五以上。
附件：
臺灣臺中地方檢察署檢察官起訴書                                                              所股
                                    109年度偵字第12572號
　　被　　　告　嚴秀珠　女　54歲（民國00年00月00日生）
　　　　　　　　　　　　住○○市○○區○○路000巷00號7樓
　　　　　　　　　　　　國民身分證統一編號：Z000000000號
上列被告因公共危險案件，業經偵查終結，認應提起公訴，茲將
犯罪事實及證據並所犯法條分敘如下：
　　　　犯罪事實
一、嚴秀珠前有5次酒後駕車之公共危險犯行，第4次經法院判處
    有期徒刑6月確定，於民國106年11月22日執行完畢。詎仍不
    知悔改，復於109年4月16日11時許至14時30分許，在臺中市
    潭子區頭家路某便利商店，飲用啤酒後，於同日15時許，自
    飲酒地點駕駛車牌號碼000-0000號自小客車上路。嗣於同日
    15時43分許，行經臺中市○○區○○路0段000號前，不慎擦撞同
    向前方由陳杏圓所駕駛之車牌號碼0000-00號自小客車（雙
    方均無人受傷）。經警據報到場處理，並對嚴秀珠施以吐氣
    酒精濃度測試，於同日16時3分許測得其吐氣所含酒精濃度
    值為每公升0.74毫克，始查悉上情。
二、案經臺中市政府警察局第五分局報告偵辦。
　　　　證據並所犯法條
一、上揭犯罪事實，業據被告嚴秀珠於警詢及本署偵查中坦承不
    諱，核與證人即被害人陳杏圓於警詢證述之車禍情節相符，
    並有查獲員警職務報告書、酒精測定紀錄表、臺中市政府警
    察局舉發違反道路交通管理事件通知單影本、道路交通事故
    現場圖、道路交通事故調查報告表㈠、㈡及現場照片11張等在
    卷可稽。足認被告之自白與事實相符，其上開犯嫌已堪認定
    。
二、核被告所為，係犯刑法第185條之3第1項第1款之公共危險罪
    嫌。被告曾受如犯罪事實欄所示之有期徒刑執行完畢，此有刑
    案資料查註紀錄表1份在卷可憑，其於有期徒刑執行完畢後5年內
    故意再犯本件有期徒刑以上之罪，為累犯，請依刑法第47條
    第1項之規定，加重其刑。
三、依刑事訴訟法第251條第1項提起公訴。
　　此　致
臺灣臺中地方法院
中　　華　　民　　國　 109 　 年　　4 　　月　　27　　日
　　　　　　　　　　　　　　　檢　察　官　卓俊忠
本件正本證明與原本無異 
中　　華　　民　　國　 109　　年　  5     月　  11    日
                              書  記  官  張化雨
附錄本案所犯法條
中華民國刑法第185條之3
駕駛動力交通工具而有下列情形之一者，處 2 年以下有期徒刑
，得併科 20 萬元以下罰金：
一、吐氣所含酒精濃度達每公升零點二五毫克或血液中酒精濃度
    達百分之零點零五以上。
二、有前款以外之其他情事足認服用酒類或其他相類之物，致不
    能安全駕駛。
三、服用毒品、麻醉藥品或其他相類之物，致不能安全駕駛。
因而致人於死者，處 3 年以上 10 年以下有期徒刑；致重傷者
，處 1 年以上 7 年以下有期徒刑。
曾犯本條或陸海空軍刑法第 54 條之罪，經有罪判決確定或經緩
起訴處分確定，於五年內再犯第 1 項之罪因而致人於死者，處
無期徒刑或 5 年以上有期徒刑；致重傷者，處 3 年以上 10 年
以下有期徒刑。